---
title: "作業五：文字雲＿PTT IA版"
author: "B02302112 政治四 黃馨儀"
date: "2017/5/29"
output: html_document
---

##選擇想製作的網頁

```{r}
rm(list=ls(all.names = TRUE))
#install.packages("http://download.r-forge.r-project.org/src/contrib/tmcn_0.1-4.tar.gz", repos = NULL, type = "source")
library(tmcn)
#install.packages("rvest")
library(rvest)

URL = "https://www.ptt.cc/bbs/IA/index.html"
html = read_html(URL)
title = html_nodes(html, "a")
href = html_attr(title, "href")
data = data.frame(title = toUTF8(html_text(title)), href = href)
#View(data)
```

## 擷取內容--匯出成mydata文字檔

```{r}
getContent <- function(href)
{
  subURL = paste0("http://www.ptt.cc", href)
  subhtml = read_html(subURL)
  content = html_nodes(subhtml, "div#main-content.bbs-screen.bbs-content")
  return(toUTF8(html_text(content)))
}
#practice
#getContent(data$href[14])
#clean
#data = data[-c(1:10),]
#getContent(data$href[alltext])
#allText = sapply(data$href, getContent)
#allText
#write.table(allText, "mydata.txt")
```


## 開始製作文字雲--手動刪除贅字

```{r}
rm(list=ls(all.names = TRUE))
library(NLP)
library(tm)
library(jiebaRD)
library(jiebaR)
library(RColorBrewer)
library(wordcloud)
filenames <- list.files(getwd(), pattern="*.txt")
files <- lapply(filenames, readLines)
docs <- Corpus(VectorSource(files)) 
#Corpus是一種文字檔資料格式--文本
#移除可能有問題的符號-Corpus文本清理與改寫
toSpace <- content_transformer(function(x, pattern) {
  return (gsub(pattern, " ", x))
}
)
docs <- tm_map(docs, toSpace, "的")
docs <- tm_map(docs, toSpace, "發信站")
docs <- tm_map(docs, toSpace, "文章")
docs <- tm_map(docs, toSpace, "作者")
docs <- tm_map(docs, toSpace, "推")
docs <- tm_map(docs, toSpace, "了")
docs <- tm_map(docs, toSpace, "不")
docs <- tm_map(docs, toSpace, "也")
docs <- tm_map(docs, toSpace, "都")
docs <- tm_map(docs, toSpace, "在")
docs <- tm_map(docs, toSpace, "有")
docs <- tm_map(docs, toSpace, "就")
docs <- tm_map(docs, toSpace, "會")
docs <- tm_map(docs, toSpace, "跟")
docs <- tm_map(docs, toSpace, "沒")
docs <- tm_map(docs, toSpace, "到")
docs <- tm_map(docs, toSpace, "為")
docs <- tm_map(docs, toSpace, "他")
docs <- tm_map(docs, toSpace, "們")
docs <- tm_map(docs, toSpace, "說")
docs <- tm_map(docs, toSpace, "與")
docs <- tm_map(docs, toSpace, "上")
docs <- tm_map(docs, toSpace, "對")
docs <- tm_map(docs, toSpace, "但")
docs <- tm_map(docs, toSpace, "只")
docs <- tm_map(docs, toSpace, "還")
docs <- tm_map(docs, toSpace, "和")
docs <- tm_map(docs, toSpace, "或")
docs <- tm_map(docs, toSpace, "從")
docs <- tm_map(docs, toSpace, "以")
docs <- tm_map(docs, toSpace, "被")
docs <- tm_map(docs, toSpace, "讓")
docs <- tm_map(docs, toSpace, "將")
docs <- tm_map(docs, toSpace, "更")
docs <- tm_map(docs, toSpace, "為")
docs <- tm_map(docs, toSpace, "及")
docs <- tm_map(docs, toSpace, "這個")
docs <- tm_map(docs, toSpace, "‧")
docs <- tm_map(docs, toSpace, "我")
docs <- tm_map(docs, toSpace, "是")
docs <- tm_map(docs, toSpace, "看板")
docs <- tm_map(docs, toSpace, "網址")
docs <- tm_map(docs, toSpace, "標題")
docs <- tm_map(docs, toSpace, "來")
docs <- tm_map(docs, toSpace, "批踢踢實業坊")
docs <- tm_map(docs, toSpace, "[a-zA-Z]")
#移除標點符號(punctuation)
#移除數字跟空白(digits) (white space)
docs <- tm_map(docs, removePunctuation)
docs <- tm_map(docs, removeNumbers)
docs <- tm_map(docs, stripWhitespace)
```


##斷句

```{r}
mixseg = worker()
jieba_tokenizer=function(d){
  unlist(segment(d[[1]],mixseg))
}
seg = lapply(docs, jieba_tokenizer)

freqFrame = as.data.frame(table(unlist(seg)))
freqFrame = freqFrame[order(freqFrame$Freq,decreasing=TRUE), ]
head(freqFrame)
library(knitr)
kable(head(freqFrame), format = "markdown")
```


##匯出文字雲

```{r}
par(family=("Heiti TC Light"))
wordcloud(freqFrame$Var1,freqFrame$Freq,
          scale=c(5,0.1),min.freq=20,max.words=180,
          random.order=TRUE, random.color=FALSE,
          rot.per=.1, colors=brewer.pal(8, "Dark2"),
          ordered.colors=FALSE,use.r.layout=FALSE,
          fixed.asp=TRUE)

```

##說明--PTT IA版（國際事物版）

台灣媒體的閱聽人取向使得新聞變得注重「眼球經濟」，而缺乏深度報導和國際觀，國際性新聞少之又少，就算有也只是稍微提及，並不會深入探討，IA版是批踢踢上少見的、較多學術討論的國際事務版，裡面的內容滿值得一看，也可以了解國際時事，所以想推薦給大家。

文字雲中的關鍵字：美國前國家安全顧問布熱津斯基（Zbigniew Kazimierz Brzeziński）26日逝世，終年89歲。布熱津斯基不僅是美國著名國際戰略學家、外交家，也是中美建交的親歷者和推動者之一。《紐約時報》形容稱，布熱津斯基與基辛格（Henry Kissinger）一樣，不是出生在美國的外交家，在白宮任職和離職後，都在全球事務方面具有相當大的影響力。






